臺灣花蓮地方法院刑事判決
111年度交訴字第21號
公  訴  人  臺灣花蓮地方檢察署檢察官
被      告  阮○○○




選任辯護人  王政琬律師
上列被告因過失致死案件，經檢察官提起公訴（111年度偵字第4
550號），本院合議庭裁定由受命法官獨任依簡式審判程序審理
，判決如下：
    主    文
阮○○○犯過失致人於死罪，處有期徒刑陸月，如易科罰金，以新
臺幣壹仟元折算壹日。
    犯罪事實
一、阮○○○於民國111年5月7日19時14分許，駕駛車牌號碼00-000
    0號自用小客車，沿花蓮縣○○鄉○○○路由東往西方向行駛，行
    經○○鄉○○○路○○高支17電桿前，應充分注意車前狀況，而依
    當時情形，為夜間、天氣雨、柏油路面濕潤、無缺陷、無障
    礙物、視距良好等一切情形，無不能注意之情事，竟疏未注
    意及此，適有行人黃○○、吳○○沿民權東路由東往西方向步行
    在阮○○○車輛右前方，阮○○○因上開疏失，其車頭自黃○○、吳
    ○○後方撞擊，致黃○○受有頭部外傷（頭部撕裂傷、擦傷）之
    傷害，吳○○則遭撞飛至路旁草叢，致其頭部鈍創，經送往○○
    ○○醫院急救，仍於同日21時28分許不治死亡。
二、案經黃○○告訴及臺灣花蓮地方檢察署檢察官相驗後簽分偵查
    後起訴。
    理    由
壹、程序方面
    被告阮○○○所犯非為死刑、無期徒刑、最輕本刑為3年以上有
    期徒刑之罪或高等法院管轄第一審案件，其於準備程序進行
    中，先就被訴事實為有罪之陳述，經告知其簡式審判程序之
    旨，並聽取檢察官、被告及辯護人之意見後，本院合議庭依
    刑事訴訟法第273條之1第1項之規定，裁定由受命法官獨任
    以簡式審判程序進行本案之審理，且依同法第273條之2規定
    ，簡式審判程序之證據調查，不受第159條第1項、第161條
    之2、第161條之3、第163條之1及第164條至第170條規定之
    限制，先予敘明。
貳、實體方面
一、前開犯罪事實，業據被告於準備程序、審理時坦承不諱，核
    與證人即告訴人黃○○、證人黃○○於警詢、偵訊時證述之情節
    相符（見相字卷第25頁至31頁、第155頁至157頁、第187頁
    至191頁、第181頁至185頁），並有道路交通事故現場圖、
    草圖、道路交通事故調查報告表（一）、（二）、救護紀錄
    表、○○○○醫療財團法人○○○○醫院診斷證明書（下稱○○○○醫院
    ）、證號查詢汽車駕駛人資料、車號查詢汽車車籍資料、道
    路交通事故照片、刑案現場照片、○○○○醫院病歷資料、臺灣
    花蓮地方檢察署相驗筆錄、相驗屍體證明書、檢驗報告書、
    相驗照片、花蓮縣警察局鳳林分局111年7月5日鳳警偵字第1
    110008922號函暨內政部警政署刑事警察局鑑定書、交通部
    公路總局臺北區監理所111年10月12日北監花東鑑字第11102
    86903號函暨鑑定意見書在卷可參（見相字卷第33頁至39頁
    、第47頁至49頁、第51頁至55頁、第69頁至113頁、第121頁
    至149頁、第151頁、第159頁至168頁、第201頁至216頁、偵
    卷第9頁至15頁、本院卷第71頁至74頁），復有監視器畫面
    錄影光碟可佐，足認被告之任意性自白核與事實相符，應堪
    採信，故本件事證明確，被告之犯行洵堪認定，應予依法論
    科。
二、核被告所為，係犯刑法第276條過失致死罪、刑法第284條前
    段之過失傷害罪。被告以一過失行為觸犯數罪名，為想像競
    合犯，應從一重過失致死罪處斷。
三、又被告於本件事故發生後，在警方接獲報案前往現場處理時
    在場，並當場承認為肇事人而自首犯罪，並接受裁判等情，
    有花蓮縣警察局鳳林分局交通分隊道路交通事故肇事人自首
    情形紀錄表在卷可憑（見相字卷第41頁），是被告符合自首
    之要件，爰依刑法第62條前段規定，減輕其刑。
四、爰審酌被告領有駕駛執照，當能於駕駛車輛時謹慎注意，以
    維自身及其他用路人之生命、身體安全，並應遵守行車相關
    規定，且案發當時不論路況、視距均屬良好，被告駕車時卻
    疏未注意車前狀況，致撞擊告訴人與被害人吳○○，造成告訴
    人受有前揭傷勢，並造成被害人傷重不治死亡，此屬無可回
    復之損害，致被害人家屬遭受重大悲痛，所生損害程度誠屬
    嚴重；又被告雖願意賠償新臺幣（下同）450萬元（不包含
    在被害人家屬已領取之強制汽車責任險保險金200萬元內）
    ，然仍無法與被害人家屬達成調解，故被告迄今尚未完全彌
    補被害人家屬之損失，以取得諒解，造成其等受有相當程度
    之損害，誠屬非是；惟念及被告犯後能坦承犯行，犯後態度
    尚可；兼衡被告自陳國中畢業之智識程度、從事餐飲業、月
    收入約3萬至3萬5,000元、經濟狀況普通、扶養1名未成年子
    女之生活狀況（見本院卷第118頁），及本件車禍經送鑑定
    後，認被告為肇事原因，告訴人與被害人無肇事因素之過失
    程度乙情（見本院卷第74頁），暨本案為過失犯罪，被告行
    為之非難性較低等一切情狀，量處如主文所示之刑，並諭知
    易科罰金之折算標準，以資懲儆。
據上論斷，應依刑事訴訟法第273條之1第1項、第299條第1項前
段，判決如主文。
本案經檢察官陳宗賢提起公訴，檢察官林于湄到庭執行職務。
中　　華　　民　　國　　111 　年　　11　　月　　22　　日
　　　　　　　　　刑事第四庭    法　官  林思婷
以上正本證明與原本無異。
如不服本判決應於收受送達後20日內向本院提出上訴書狀，並應
敘述具體理由。其未敘述上訴理由者，應於上訴期間屆滿後20日
內向本院補提理由書(均須按他造當事人之人數附繕本)「切勿逕
送上級法院」。告訴人或被害人如對於本判決不服者，應具備理
由請求檢察官上訴，其上訴期間之計算係以檢察官收受判決正本
之日期為準。
因疫情而遲誤不變期間，得向法院聲請回復原狀。
中　　華　　民　　國　　111 　年　　11　　月　　24　　日

                                書記官  宋瑋陵
附錄本案論罪科刑法條：
刑法第276條
因過失致人於死者，處五年以下有期徒刑、拘役或五十萬元以下
罰金。
刑法第284條
因過失傷害人者，處一年以下有期徒刑、拘役或十萬元以下罰金
；致重傷者，處三年以下有期徒刑、拘役或三十萬元以下罰金。